# 有限责任公司改制为股份公司的会计处理

提问人：rainy418 时间：2012-03-22 18:05:29
某公司以 2010 年 12 月 31 日为基准日进行审计，并以经审计的报表为基础按账面净资产整体变更为股份有限公司。 基本情况如下：
2010 年 12 月 31 日母公司报表净资产 1 亿，实收资本0.3亿，资本公积（股本溢价0.1亿），留存收益0.6亿；整体变更时按1:0.6折为0.6亿股。
请问改制后的权益结构是怎样的？留存收益就变没了是嘛，以前的这些留存收益就不能分配利润了？
DR 实收资本 0.3 资本公积 0.1 留存收益 0.6 CR 股本 0.6 资本公积-股本溢价 0.4

回答人：chenyiwei
是这样。以前有限责任公司累积的留存收益已被资本化，构成了发起人对股份公司出资的一部分，因此以后不能再用于利润分配。

提问人：rainy418 时间：2012-03-22 20:00:44
回复 chenyiwei 的帖子
根据《关于股份制企业转增股本和派发红股征免个人所得税的通知 》国税发(1997)198号
一、股份制企业用资本公积金转增股本不属于股息、红利性质的分配， 对个人取得的转增股本数额，不作为个人所得，不征收个人所得税。 二、股份制企业用盈余公积金派发红股属于股息、红利性质的分配， 对个人取得的红股数额，应作为个人所得征税。
问题： 前述问题中，既有资本公积-股本溢价和实收资本转为股本的部分，又有留存收益转为股本的部分。那么，净资产整体折为0.6亿股，其中哪部份是留存收益折进股本的，从而多少金额要作为留存收益折股部分来计税？ 是0.6-0.3-0.1=0.2，还是0.6*0.6=0.36

回答人：chenyiwei
这个问题没有全国统一的细则，应以当地税务机关的把握口径为准。只要依据当地规定足额、及时履行了纳税义务，通常不会构成IPO的实质性障碍。